---
title: "ACP github Notebook"
output: html_notebook
---

Importation des librairies : 
```{r}
library(knitr) # pour avoir un format table dans les sorties
library(ggplot2) # pour avoir de 'beaux' graphiques
library(plyr) # pour produire des résumés
library(cowplot)
library(gridExtra)
library(corrplot) # representation graph des correlations
library(FactoMineR) # pour realiser l'acp
library(factoextra) # graphique ggplot pour acp
library(viridis)

```

```{r}
data <- read.csv("Data_R.csv")
scaled_data <- scale(data)
```

Analyse de corrélations : 

```{r}
BackReef <- c('Parrotfish', 'Parupeneus.sp.',  'Holocentrinae', 'Mulloidichtys.sp.', 'Myripristinae', 'Epinephelus.sp.', 'Cephalopholis.argus', 'Siganidae', 'Holocentridae')

data_BR <- data[, BackReef]


corr_scaled_BR <- cor(scale(data_BR))

kable(round(corr_scaled_BR,2))

corrplot(corr_scaled_BR)

```


Maintenant faisont une clusterisation sur l'ACP de ces données.

```{r}

####### ANALYSE EN COMPOSANTE PRINCIPALE

acp = PCA(scaled_data_BR,scale.unit = TRUE, graph=F, ncp = dim(data_BR)[2])
get_eig(acp)
fviz_eig(acp)

n1=fviz_pca_ind(acp,axes=c(1,2),col.ind = "cos2")
n2=fviz_pca_ind(acp,axes=c(3,4),col.ind = "cos2")
plot_grid(n1,n2,nrow=2)

cc1=fviz_pca_var(acp,axes=c(1,2), repel = TRUE, labelsize = 2)
cc2=fviz_pca_var(acp,axes=c(3,4),labelsize = 2)
plot_grid(cc1,cc2,nrow=1)

pca_vars <- get_pca_var(acp)

# Obtenir les coordonnées des variables sur l'axe 1
print(pca_vars$coord)


### METHODE DES K-MEANS

Kmax = 20
IW=numeric(Kmax)
for (k in 1:(Kmax))
{
  km = kmeans(scaled_data_BR,centers=k,nstart = 100)
  IW[k] = km$tot.withinss
}
ggplot(data.frame(k = 1:(Kmax), # On créée un tableau avec nos deux colonnes
                  Iw = IW)) +
  aes(x = k, y = Iw) + # On spécifie les axes de représentation
  geom_point() + # On trace les points
  geom_line() + # On les relie par une ligne
  labs(x = "K", # On nomme les axes
       y = expression(I[W](K)))


K = 5
kmdata = kmeans(scaled_data_BR,centers=K,nstart = 200)
kmdata$totss
kmdata$betweenss
kmdata$tot.withinss
kmCluster = kmdata$cluster


data_Dist = dist(scaled_data_BR)
CAHdata = hclust(data_Dist,method="ward.D2")
plot(CAHdata,hang=-1)
rect.hclust(CAHdata,k=K)


CAHCluster = cutree(CAHdata,k=5)
kable(table(CAHCluster,kmCluster))


res.pca <- PCA(scaled_data_BR, scale.unit = TRUE, graph = FALSE, ncp = 12)
fviz_pca_ind(res.pca, axes = 1:2,geom.ind = "point", col.ind=factor(kmCluster))

```


Maintenant, nous faisons des coloration de cette ACP en fonction d'autres grandeurs pour voir s'il y a corrélation entre la clusterisation des K-means et/ou une structure particulière se dégageant. 



############################################################################
############################################################################

Coloration par Parrotfishs
```{r}

BackReef <- c('Parrotfish','Parupeneus.sp.',  'Holocentrinae', 'Mulloidichtys.sp.', 'Myripristinae', 'Epinephelus.sp.', 'Cephalopholis.argus', 'Siganidae', 'Holocentridae')
BackReef_2 <- c('Myripristinae','Parupeneus.sp.',  'Holocentrinae', 'Mulloidichtys.sp.', 'Epinephelus.sp.', 'Cephalopholis.argus', 'Siganidae', 'Holocentridae')
data_BR<-data[,BackReef]
data_BR_2 <-data[,BackReef_2]
data_BR_2<-scale(data_BR_2)

# Création d'un data frame avec les résultats de l'ACP et la colonne dayNightRatio

res.pca <- PCA(data_BR_2, scale.unit = TRUE, graph = FALSE, ncp = 12)

pca_data <- as.data.frame(res.pca$ind$coord)
pca_data$dayNightRatio <- data_BR$Parrotfish

# Création du graphique avec ggplot2
ggplot(pca_data, aes(x = Dim.1, y = Dim.2, color = dayNightRatio)) +
  geom_point() +
  scale_color_viridis_c() +
  labs(x = "Dimension 1", y = "Dimension 2", color = "Parrotfish")

```

############################################################################
############################################################################

Coloration par DayNightRatio

```{r}
time <- c("dayNightRatio", "moonDay", "moonDur")
data_time <- data[, time]

pca_data <- as.data.frame(res.pca$ind$coord)
pca_data$dayNightRatio <- data_time$dayNightRatio

# Création du graphique avec ggplot2
ggplot(pca_data, aes(x = Dim.1, y = Dim.2, color = dayNightRatio)) +
  geom_point() +
  scale_color_viridis_c() +
  labs(x = "Dimension 1", y = "Dimension 2", color = "dayNightRatio")
```
############################################################################
############################################################################

Coloration par nombre de capture par sortie
```{r}
BackReef <- c('Parrotfish','Parupeneus.sp.',  'Holocentrinae', 'Mulloidichtys.sp.', 'Myripristinae', 'Epinephelus.sp.', 'Cephalopholis.argus', 'Siganidae', 'Holocentridae')

df_study <- df_raw[df_raw$habitat == "BackReef", c(BackReef, "nb_captures")]
df_poissons <- df_study[,BackReef]


res.pca <- PCA(scale(df_poissons), scale.unit = TRUE, graph = FALSE, ncp = 12)

pca_data <- as.data.frame(res.pca$ind$coord)
pca_data$dayNightRatio <- df_study$nb_captures

# Création du graphique avec ggplot2
ggplot(pca_data, aes(x = Dim.1, y = Dim.2, color = dayNightRatio)) +
  geom_point() +
  scale_color_viridis_c() +
  labs(x = "Dimension 1", y = "Dimension 2", color = "nb_captures")

```
############################################################################
############################################################################

Coloration par phase lunaire lors de la sortie
```{r}
# Création d'un data frame avec les résultats de l'ACP et la colonne dayNightRatio
pca_data <- as.data.frame(res.pca$ind$coord)
pca_data$dayNightRatio <- data_time$moonDay

# Création du graphique avec ggplot2
ggplot(pca_data, aes(x = Dim.1, y = Dim.2, color = dayNightRatio)) +
  geom_point() +
  scale_color_viridis_c() +
  labs(x = "Dimension 1", y = "Dimension 2", color = "moonDay")

# Supposons que vous avez déjà calculé les composantes principales et que vous avez les résultats dans res.pca

# Création d'un data frame avec les résultats de l'ACP et la colonne dayNightRatio
pca_data <- as.data.frame(res.pca$ind$coord)
pca_data$dayNightRatio <- data_time$moonDay

# Définir les seuils pour la coloration
seuils <- c(0, 3.5, 9.5, 16.5, 24.5, 29)

# Définir les couleurs correspondantes
couleurs <- c("red", "purple", "blue", "green")

# Fonction pour attribuer une couleur en fonction de la valeur de moonDay
assigner_couleur <- function(x) {
  for (i in 1:(length(seuils)-1)) {
    if (x >= seuils[i] && x < seuils[i+1]) {
      return(couleurs[i])
    }
  }
}

# Appliquer la fonction pour obtenir les couleurs
pca_data$couleur <- sapply(pca_data$dayNightRatio, assigner_couleur)

# Création du graphique avec ggplot2
ggplot(pca_data, aes(x = Dim.1, y = Dim.2, color = couleur)) +
  geom_point() +
  scale_color_identity() +
  labs(x = "Dimension 1", y = "Dimension 2", color = "moonDay")


```

