---
title: "Code PLN R Notebook"
output: html_notebook
---

Tout d'abord on importe les données et importation du package: 
Selon l'enregistrement des données quelques changements de directory seront nécessaires:
```{r}
install.packages("PLNmodels")
library(PLNmodels)

df_raw <- read.csv("Data_R_total.csv")
```
Puis on construit les jeux de données intéressants :
```{r}
BackReef <- c('Parrotfish', 'Parupeneus.sp.',  'Holocentrinae', 'Mulloidichtys.sp.', 'Myripristinae', 'Epinephelus.sp.', 'Cephalopholis.argus', 'Siganidae', 'Holocentridae')

df_poissons_BR<- df_raw[df_raw$habitat == "BackReef", BackReef]
```

Quelques fonctions utiles : 
```{r}
########################################################################
###################### fonctions utiles ################################
########################################################################

box_plot4 <- function(Abundance, Covariate, Best_model, nom_graph){
  # Vecteur initial
  vecteur_initial <- Best_model$memberships
  
  # Trouver les chiffres uniques dans le vecteur initial
  chiffres_uniques <- sort(unique(vecteur_initial))
  
  # Créer une liste pour stocker les vecteurs de positions
  positions_liste <- list()
  
  # Boucle à travers chaque chiffre unique
  for (chiffre in chiffres_uniques) {
    positions_liste[[as.character(chiffre)]] <- c()
  }
  
  for (chiffre in chiffres_uniques) {
    # Trouver les positions du chiffre dans le vecteur initial
    positions <- which(vecteur_initial == chiffre)
    # Ajouter les positions à la liste
    positions_liste[[as.character(chiffre)]] <- c(positions_liste[[as.character(chiffre)]],positions)
  }
  # Afficher les vecteurs de positions
  positions_liste
  Abundance_try <- Abundance
  
  Abundance_try$Clusters<-as.list(Best_model$memberships)
  Liste <- Best_model$memberships
  Abundance_try <- cbind(data.frame(Cluster = Liste),Abundance)
  
  Abundance_clust_test<-Abundance_try
  # Calculer les moyennes pour chaque cluster pour chaque colonne
  means_by_cluster <- aggregate(Abundance_clust_test[, -1], by = list(Abundance_clust_test$Cluster), mean)
  
  # Tracer les boxplots pour chaque colonne
  nom <- paste0(nom_graph, ".pdf")
  pdf(nom, width = 10, height = 6) 
  par(mfrow=c(2, ceiling(ncol(means_by_cluster[, -1])/2)))  # Créer une grille de graphiques
  
  for (i in 2:ncol(means_by_cluster)) {
    boxplot(split(Abundance_clust_test[, i], Abundance_clust_test$Cluster), main = colnames(means_by_cluster)[i], xlab = "Cluster", ylab = "Moyenne")
  }
  
  dev.off()
}

OHEncoding <- function(col_name, data){
  # Appliquer le one-hot encoding à la colonne 'Gear'
  one_hot_encoded <- model.matrix(~ get(col_name) - 1, data = data)
  # Renommer les colonnes pour les rendre plus explicites
  colnames(one_hot_encoded) <- gsub(col_name, "", colnames(one_hot_encoded))
  # Combinez les matrices one-hot encoded avec l'ensemble de données d'origine
  data <- one_hot_encoded
  # Supprimer la colonne d'origine 'Genre'
  data1 <- data[, !grepl(col_name, colnames(data))]
  data1 <- data1[,-1]
  return(data)
}

```

################################################################################################################################################################################__ETUDE_PAR_MIXTURE_MODEL_##################################################################################################################################################################################

Mixture modele sans covariable - On ne considère que les effets principaux
```{r}
Abundance <- as.matrix(df_poissons_BR)
Abundance_data <- df_poissons_BR


myPLNmixtureMAIN <- PLNmixture(Abundance ~ 1, clusters = 1:8, data = Abundance_data)
```

Résultats : 
Certains résultats seront enregistrés automatiquement en pdf dans votre main directory.
```{r}
plot(myPLNmixtureMAIN)
Best_modelMAIN <- getBestModel(myPLNmixtureMAIN)
plot(Best_modelMAIN)

box_plot4(Abundance_data, c(), Best_modelMAIN, "Main")

box_plot4(df_raw[df_raw$habitat == "BackReef",c("nb_captures", "nb_especes", "dayNightRatio", "Parrotfish")], Covariate_data, Best_modelMAIN, "Main_explication")

```

########################################################################################################################################################
Mixture modele - On ne considère pas les effets issus de ce vecteur de variables : c("nb_captures", "nb_especes", "dayNightRatio", "Parrotfish")
```{r}
cov <- c("nb_captures", "nb_especes", "dayNightRatio", "Parrotfish")
BackReef_p <- c('Parupeneus.sp.',  'Holocentrinae', 'Mulloidichtys.sp.', 'Myripristinae', 'Epinephelus.sp.', 'Cephalopholis.argus', 'Siganidae', 'Holocentridae') # On a enlevé le Parrotfish puisqu'il est considéré dans les covariables
data <- df_raw[df_raw$habitat == "BackReef",]

Covariate <- as.matrix(data[, cov])
Covariate_data <- data[, cov]
data_BR_p <- data[, BackReef_p]
Abundance_p <- as.matrix(data[, BackReef_p])
Abundance_p_data <- data[, BackReef_p]

df_study <- cbind(Abundance_p_data,Covariate_data)
```
Résultats :

```{r}
myPLNmixtureetape2 <- PLNmixture(Abundance_p ~ Covariate, clusters = 1:8, data = df_study)
plot(myPLNmixtureetape2)
Best_modeletape2 <- getBestModel(myPLNmixtureetape2)
plot(Best_modeletape2)

box_plot4(Abundance_p_data, Covariate_p_data, Best_modeletape2, "PLN ETAPE 2")

box_plot4(data.frame(OHEncoding("moonPhase", data)), Covariate_data, Best_modeletape2, "PLN_etape_2_explication")

```

########################################################################################################################################################
Mixture modele - On ne considère pas les effets issus de ce vecteur de variables : c("nb_captures", "nb_especes", "dayNightRatio", "Parrotfish", "moonDay", "moonDur", names(data.frame(OHEncoding("moonPhase", df_raw[df_raw$habitat == "BackReef",]))))
```{r}
cov <- c("nb_captures", "nb_especes", "dayNightRatio", "Parrotfish", "moonDay", "moonDur", names(data.frame(OHEncoding("moonPhase", df_raw[df_raw$habitat == "BackReef",]))))

BackReef_p <- c('Parupeneus.sp.',  'Holocentrinae', 'Mulloidichtys.sp.', 'Myripristinae', 'Epinephelus.sp.', 'Cephalopholis.argus', 'Siganidae', 'Holocentridae')

data <- cbind(df_raw, data.frame(OHEncoding("moonPhase", df_raw)))
data <- data[data$habitat == "BackReef",]
Covariate <- as.matrix(data[, cov])
Covariate_data <- data[, cov]

data_BR_p <- data[, BackReef_p]
Abundance_p <- as.matrix(data[, BackReef_p])
Abundance_p_data <- data[, BackReef_p]

df_study <- cbind(Abundance_p_data,Covariate_data)
```
Résultats :

```{r}
myPLNmixtureetape3 <- PLNmixture(Abundance_p ~ Covariate, clusters = 1:8, data = df_study)
plot(myPLNmixtureetape3)
Best_modeletape3 <- getBestModel(myPLNmixtureetape3)
plot(Best_modeletape3)


box_plot4(Abundance_p_data, Covariate_p_data, Best_modeletape3, "PLN ETAPE 3")

```




